【裁判字號】    92,親,96
【裁判日期】    921016
【裁判案由】    否認子女
【裁判全文】
臺灣臺北地方法院民事判決                            九十二年度親字第九六號
    原      告    甲○
    訴訟代理人    丁○○
    被      告    乙○○
    兼法定代理人  丙○○
當事人間否認子女事件，本院於民國九十二年十月二日言詞辯論終結，判決如下：
    主  文
確認被告乙○○非原告與被告丙○○所生之婚生女。
訴訟費用由被告負擔。
    事  實
甲、原告方面：
  一、聲明：如主文第一項所示。
  二、陳述：原告（大陸地區人民）與被告丙○○本係夫妻，嗣於民國九十一年九月
            五日協議離婚，離婚後原告於九十二年三月七日與訴外人丁○○結婚，
            並於九十二年七月三日生下一女即被告乙○○。因原告與被告丙○○於
            離婚前三、四個月即行分居，被告乙○○雖受胎期間在原告與被告林東
            松婚姻存續期間，依法推定為原告與被告丙○○所生之婚生女，惟被告
            乙○○實際係原告與訴外人丁○○所生，非原告與被告丙○○所生。為
            此，依法訴請確認被告乙○○非原告與被告丙○○所生之婚生子。
  三、證據：提出出生證明書一件、
            書一件、旅行證影本一件、法務部調查局鑑定通知書一件為證。
乙、被告方面：
  一、聲明：同意原告之請求。
  二、陳述：被告乙○○確非原告與被告丙○○所生之女。
     理  由
一、本件原告主張其與被告丙○○本係夫妻，嗣於九十一年九月五日協議離婚，離婚
    後原告於九十二年三月七日與訴外人丁○○結婚，並於九十二年七月三日生下一
    公證書等件為憑，自堪信為真實。又原告主張其與被告丙○○於離婚前三、四個
    月即行分居，被告乙○○非原告自被告丙○○受胎所生乙節，業據原告提出法務
    部調查局鑑定通知書，該鑑定通知書記載鑑定被告乙○○與訴外人丁○○間血緣
    關係之結果，訴外人丁○○極可能（機率百分之九九點九九以上）為被告乙○○
    之生父等語，被告對前開事實亦不否認。是原告此部份之主張堪信亦屬真實。
二、按民法第一千零六十三條第一項推定之婚生子女，如夫妻之一方能證明妻非自夫
    受始者，得於知悉子女出生之日起，一年內提起否認之訴，同條第二項定有明文
    。查原告受胎生下被告乙○○，其受胎期間既係在原告與被告丙○○婚姻存續期
    間，依法自應推定被告乙○○為原告與被告丙○○所生之婚生子。然原告與被告
    丙○○於離婚前三、四個月即行分居，被告乙○○非原告自被告丙○○受胎所生
    ，準此，原告主張被告乙○○非原告與被告丙○○所生，訴請確認被告乙○○非
    原告與被告丙○○所生之婚生女，揆諸前揭規定，洵屬有據，應予准許。
三、據上論結，本件原告之訴為有理由，並依民事訴訟法第八十五條第一項前段、第
    七十八條，判決如主文。
中      華      民      國    九十二    年      十      月     十六     日
                          家事法庭法  官  李智民
正本係照原本作成
如不服本判決，應於判決送達後二十日之不變期間內，向本院提出上訴狀。
中      華      民      國    九十二    年      十      月     十六     日
                                  書記官  王俊琇


司法院資訊處製作；財團法人民間司法改革基金會備份。
